臺灣臺北地方法院刑事附帶民事訴訟判決
111年度審簡附民字第220號
原      告  張鈞淵

被      告  陳羽寰

上列被告因妨害自由案件（本院111年度審簡字第1596號），經
原告提起請求損害賠償之附帶民事訴訟，本院判決如下：
    主  文
原告之訴及假執行之聲請均駁回。
    事  實
一、原告方面：訴之聲明及陳述均詳如附件「刑事聲請開庭陳述
    意見暨附帶民事起訴狀」所載。
二、被告方面：被告未為任何聲明或陳述，亦未提出任何書狀。
     
    理  由
一、按提起附帶民事訴訟，應於刑事訴訟起訴後第二審辯論終結
    前為之，但在第一審辯論終結後提起上訴前，不得提起，刑
    事訴訟法第488條定有明文。次按所謂「附帶民事訴訟」原
    本為民事訴訟程序，為求程序之便捷，乃附帶於刑事訴訟程
    序，一併審理及判決；申言之，在刑事訴訟中，因有訴訟程
    序可資依附，是以隨時可以提起附帶民事訴訟；若在辯論終
    結後，已無訴訟可言，自不得再行提起附帶民事訴訟，須待
    提起上訴後，案件繫屬於第二審時，始有訴訟程序可資依附
    ，始得再行提起附帶民事訴訟（臺灣高等法院暨所屬法院92
    年法律座談會刑事類提案第35號審查意見可資參照）。又法
    院認為原告之訴不合法或無理由者，應以判決駁回之，刑事
    訴訟法第502條第1項亦有明文。
二、經查，本件被告陳羽寰所犯妨害自由案件，業經本院於民國
    111年8月24日以111年度審簡字第1596號判決判處拘役20日
    、50日，應執行拘役60日，如易科罰金，均以新臺幣1,000
    元折算1日在案，迄今未經被告或檢察官提起上訴，此有上
    開刑事案件卷宗暨刑事判決書在卷可稽。而原告張鈞淵係於
    111年8月26日始具狀對被告提起本件附帶民事訴訟，此有刑
    事聲請開庭陳述意見暨附帶民事起訴狀上所蓋之本院收文章
    附卷為憑（見本院審簡附民卷第5頁）。準此，原告係於上
    開第一審刑事訴訟終結後提起上訴前，向本院具狀提起本件
    附帶民事訴訟，按上說明，其提起本件附帶民事訴訟，訴不
    合法，且無從補正，應予駁回。又本件駁回判決無礙原告依
    所主張之法律關係另循民事訴訟程序起訴，附此敘明。
三、據上論結，應依刑事訴訟法第502條第1項，判決如主文。
中　　華　　民　　國　　111 　年　　8 　　月　　30　　日
　　　　　　　　　刑事第二十二庭  法　官　廖棣儀
上正本證明與原本無異。 
如不服本判決應於收受送達後20日內向本院提出上訴書狀，並應
敘述具體理由；其未敘述上訴理由者，應於上訴期間屆滿後20日
內向本院補提理由書（均須按他造當事人之人數附繕本）「切勿
逕送上級法院」。告訴人或被害人如對於本判決不服者，應具備
理由請求檢察官上訴，其上訴期間之計算係以檢察官收受判決正
本之日期為準。因疫情而遲誤不變期間，得向法院聲請回復原狀
。
                                  書記官  陽雅涵
中　　華　　民　　國　　111 　年　　8 　　月　　30　　日